# 求助陈版主权益法顺流交易，当年全部售出，投资企业合并报表需编抵销分录吗?

提问人：wuhuzuichen 时间：2023-05-17 01:43:44
背景：
甲拥有乙 20%股权，可施加重大影响，甲将成本 600 的存货，以 1000 卖给乙，乙当年以 2000 全部售出；若当年甲需编制合并报表，是否需要编制抵销分录?

回答人：chenyiwei
根据财政部会计司发布的准则实施问答（http://kjs.mof.gov.cn/zt/kjzzss/ ... 0230103_3861811.htm）：“对于投资方与其联营企业或合营企业之间发生投出或出售资产交易（构成业务的除外）而产生的未实现内部交易损益中归属于投资方的部分，投资方在编制合并财务报表时，应当在个别财务报表抵销的基础上进行调整。对于投资方向联营企业或合营企业投出或出售资产的顺流交易而产生的未实现内部交易损益中归属于投资方的部分，投资方在编制合并财务报表时，在个别财务报表处理的基础上，应当对有关未实现的收入和成本或资产处置损益等中归属于投资方的部分予以抵销，并相应调整相关投资收益；对于联营企业或合营企业向投资方投出或出售资产的逆流交易而产生的未实现内部交易损益中归属于投资方的部分，投资方在编制合并财务报表时，在个别财务报表处理的基础上，应当对有关资产账面价值中包含的未实现内部交易损益中归属于投资方的部分予以抵销，并相应调整长期股权投资的账面价值。投资方与其联营企业或合营企业之间发生的无论是顺流交易还是逆流交易产生的未实现内部交易损失，其中属于所转让资产发生减值损失的，有关的未实现内部交易损失在合并财务报表中不应予以抵销。”
对于期末无未实现收益的情形是否需要抵消，上述实施问答并未明确涉及。个人理解仍应抵销（借：营业收入，贷：营业成本，贷：投资收益），以充分、完整体现合并报表中权益法核算作为“单行合并”的实质。